---
title: "Ejemplo1"
author: "Alicia Brown Rivero-Borrell"
date: "2/13/2020"
output: pdf_document
---
## Ejercicios practicos (storytelling); Kaggle

### OBJETIVO
- Aprender a estructurar un problema 

#### REQUISITOS
1. Contar con R studio.
1. Usar la carpeta de trabajo `Sesion07/Ejemplo-01`

#### DESARROLLO

El codigo para ver este ejercicio lo cubriremos a lo largo de la teoria. Sin embargo, aqui tenemos que investigar la informacion de la encuesta anual de ciencia de datos y machine learning de Kaggle. 

El objetivo es contar la hstoria de los miembros de esta comunidad en México y en el mundo para motivar a los alumnos.

Para comenzar, vamos a cargar la librería tidyverse:

```{r}
library(tidyverse)
```

Ahora, es necesario que descarguen los datos del archivo `multiple_choice_responses.csv` y `multiple_choice_responses_DICT.csv` que contienen las respuestas a las preguntas de opción múltiple y el diccionario de las variables correspondientes.

Carguemos los datos al entorno:

```{r}
mc_responses <- read.csv("/Users/abrownr/Desktop/BEDU/A2-Programacion-con-R/Sesion-07/Ejemplo-01/multiple_choice_responses.csv")

dic <- read.csv("/Users/abrownr/Desktop/BEDU/A2-Programacion-con-R/Sesion-07/Ejemplo-01/multiple_choice_responses_DICT.csv")
```

Como ya vimos, queremos conectar con el contexto de nuestra audiencia. Por lo que vamos a comenzar por identificar la distribución de data scientists por género: 

```{r}
ggplot(data = mc_responses, aes(x = Q2, fill = Q2)) +
  geom_bar() +
  scale_fill_manual(values=c("#D69CE1", "#037ffc", "#03fc98","#03fc98")) + 
  theme(axis.text.x = element_text(angle=65, vjust=0.6),legend.position = "none") +
  xlab('genero')+
  ylab("numero de usuarios")
```
La variable Q3 contiene el país al que pertenece el encuestado. Vamos a descubrir qué tan grande es el número de científicos de datos en México comparado a los demás países.

Usemos el verbo summarise de dplyr para crear un data frame con el número de usuarios por categoría de Q3 (país).

```{r}
summ <- mc_responses %>% group_by(Q3) %>% summarise(users = length(Q3)) 
```

Ordenémos los resultados de forma descendiente según el número de usuarios.

```{r}
summ <- summ[order(-summ$users),]
```

Ahora, vamos a generar una visualización efectiva para nuestra historia:

```{r}
summ %>% ggplot() +
  geom_bar(aes(x = reorder(Q3, users), y = users, fill=reorder(Q3, users)), stat = 'identity') 
```

Son muchas barras que pueden confundir a la audiencia, intentemos con el los países del top 50:

```{r}
p <- summ[1:50,] %>% ggplot() +
  geom_bar(aes(x = reorder(Q3, users), y = users, fill=reorder(Q3, users)), stat = 'identity') 
p
```
  
Ahora vamos a transponer la gráfica para poder 
```{r}
p <- p + coord_flip()
p
```

Mucho mejor, ahora vamos a resaltar el resultado de México para obtener una visualización efectiva con respecto al contexto de nuestra audiencia.

```{r}
p <- p +
  geom_text(aes(x = reorder(Q3, users), y = users,label=users), hjust=-0.1) +
  annotate("text", x = 31.1, y=750, label = "<- lugar 20!") +
  scale_fill_manual(values=c(rep('#8D8A89',30), "#208600",rep('#8D8A89',length(unique(mc_responses$Q3))-31))) + 
  theme(axis.text.x = element_text(angle=65, vjust=0.6),legend.position = "none") +
  xlab('top 50 paises')+
  ylab("numero de usuarios")
```
La variable Q10 contiene el rango de ingreso en USD anuales que reportó el encuestado. 

Vamos a explorar cuál es el salario de los científicos de datos en México, en nuestro rango de edad.

Como la variable Q10 es categórica, probemos con una gráfica de waffle. Para eso es necesario instalar y cargar los siguientes paquetes.

```{r}
install.packages('waffle')
install.packages('magrittr')
install.packages('hrbrthemes')

library(waffle)
library(magrittr)
library(hrbrthemes)
```
Ahora, empecemos por filtrar los valores nulos, los usuarios en el rango de edad '25-29' y que viven en México.

```{r}
filtered <- mc_responses %>% filter(Q1 == '25-29' & Q10 != '' & Q3 == 'Mexico')
```

Las gráficas de waffle o de retícula, son una forma muy efectiva de visualizar la proporción de miembros de una categoría dentro de una sola variable categórica.
Por lo que primero vamos a preparr un dataframe con la suma de miembros de cada clase.

```{r}
counted <- filtered %>%
  count(Q10)
```

Ahora sí, vamos a usar la sintaxis de ggplot para crear una gráfica de waffle:

```{r}
library(waffle)

ggplot(counted, aes(fill = Q10, values = n)) +
  geom_waffle(Q10, n_rows = 5, size = 0.33, colour = "white", flip = TRUE) +
  coord_equal() +
  theme_ipsum_rc(grid="") +
  ggtitle('Composición del ingreso de los kagglers en edad 25-29 (USD anual)')+
  theme_enhance_waffle() +
  scale_fill_brewer(palette="Paired")

```

En cada ejemplo intenta identificar cómo se usan las diferentes capas y sus parámetros.